【裁判字號】    98,易,1732
【裁判日期】    980724
【裁判案由】    妨害公務
【裁判全文】
臺灣臺北地方法院刑事判決              98年度易字第1732號
公  訴  人  臺灣臺北地方法院檢察署檢察官
被      告  甲○○
上列被告因妨害公務案件，經檢察官提起公訴（九十八年度偵字
第一一三九○號），本院判決如下：
    主  文
甲○○於公務員依法執行職務時，當場侮辱，累犯，處拘役拾日
，如易科罰金，以新臺幣壹仟元折算壹日。
    事  實
一、甲○○（起訴書誤載為吳志銘，應予更正為甲○○，以下同
    ）前因公共危險案件，經本院以九十六年度北交簡字第一四
    四九號判決有期徒刑三月確定，後經本院以九十六年度交聲
    減字第一二○一號減為有期徒刑一月又十五日確定，於民國
    九十六年十月四日易科罰金，執行完畢；詎猶不知悔改，於
    九十八年五月三日十三時二十五分，因投宿臺北市○○區○
    ○街上賓大飯店三○一室無資力給付房租又拒絕辦理退房，
    該飯店經理宋春田報案後，由臺北市政府警察局中山分局警
    員蘇傳舜、鄭文雄前往協調處理，吳志銘竟基於妨害公務之
    犯意，當場以「幹你娘雞掰啦、幹你娘老雞掰（台語）」之
    穢語辱罵於該處執行公務之警員蘇傳舜、鄭文雄，足以生損
    害於警員蘇傳舜、鄭文雄之名譽及社會評價。
二、案經臺北市政府警察局中山分局報請臺灣臺北地方法院檢察
    署檢察官偵查起訴。
    理  由
壹、程序部分：
    按被告以外之人於審判外之言詞或書面陳述，除法律有規定
    者外，不得作為證據，刑事訴訟法第一百五十九條第一項定
    有明文；另按被告以外之人於審判外之陳述，雖不符前四條
    之規定，而經當事人於審判程序同意作為證據，法院審酌該
    言詞陳述或書面陳述作成時之情況，認為適當者，亦得為證
    據；當事人、代理人或辯護人於法院調查證據時，知有第一
    百五十九條第一項不得為證據之情形，而未於言詞辯論終結
    前聲明異議者，視為有前項之同意；同法第一百五十九條之
    五規定甚明。本案所據以認定被告甲○○犯罪事實之證據，
    其中部分屬傳聞證據，因公訴人及被告於本院言詞辯論終結
    前均未對其證據能力聲明異議，本院認該等傳聞證據作成之
    情況亦無不當之情形，依刑事訴訟法第一百五十九條之五規
    定，該等傳聞證據均具備證據能力，合先敘明。
貳、實體部分：
一、上揭事實業據被告於偵查（見九十八年度偵字第一一三九○
    號卷第二四頁）及本院審理（見本院卷第十頁）中坦承不諱
    ，經核與證人宋春田於警詢中證述內容相符（見九十八年度
    偵字第一一三九○號卷第十至十二頁），復經本院於九十八
    年七月七日審理中當庭勘驗九十八年五月三日現場錄音光碟
    ，確認被告於警員蘇傳舜、鄭文雄前往春田飯店執行公務時
    ，確實曾以「幹你娘雞掰啦、幹你娘老雞掰（台語）」等穢
    語辱罵警員，有本院九十八年七月七日勘驗筆錄附卷足憑（
    見本院卷第十、十一頁），並有警員蘇傳舜、鄭文雄九十八
    年五月三日職務報告附卷足憑（見九十八年度偵字第一一三
    九○號卷第十三頁），足徵被告所為自白，核與事實相符，
    堪以採信。綜上所述，本件事證明確，被告有為上揭妨害公
    務犯行，至屬明確，應依法論科。
二、核被告所為，係犯刑法第一百四十條前段之於公務員依法執
    行職務時當場侮辱罪。按「刑法第一百四十條侮辱公務員罪
    ，屬妨害國家公務之執行，為侵害國家法益，並非侵害個人
    法益之犯罪，如對於公務員二人以上依法執行職務時，當場
    侮辱，仍屬單純一罪，並無刑法第五十五條所謂『想像競合
    犯』之法例適用。」，有最高法院八十五年度台非字第二八
    三號判決可資參照，被告以一公然侮辱行為辱罵二名警員，
    依上揭說明，僅論以單純一罪。又被告前因公共危險案件，
    經本院以九十六年度北交簡字第一四四九號判決有期徒刑三
    月確定，後經本院以九十六年度交減聲字第一二○一號減為
    有期徒刑一月又十五日確定，於九十六年十月四日易科罰金
    ，執行完畢，有臺灣高等法院被告前案紀錄表在卷可查（見
    本院卷第三、四頁），其受前開徒刑之執行完畢後，五年以
    內因故意再犯本件有期徒刑以上之罪，應依刑法第四十七條
    第一項之規定，論以累犯，並加重其刑。爰審酌被告於公務
    員依法執行職務時，當場以穢語辱罵公務員，影響國家政務
    之正常推動，並對公務員之人身安全及名譽產生一定程度之
    危害，惟念被告犯後坦承犯行，深表悔悟，請於警詢中已對
    警員表示歉意（見九十八年度偵字第一一三九○號卷第九頁
    ），及其品行、生活狀況、智識程度等一切情狀，量處如主
    文所示之刑，並諭知易科罰金之折算標準。
據上論斷，應依刑事訴訟法第二百八十四條之一、第二百九十九
條第一項前段、刑法第一百四十條第一項前段、第四十七條第一
項、第四十一條第一項前段，刑法施行法第一條之一第一項、第
二項前段，判決如主文。
本案經檢察官羅月君到庭執行職務
中    華    民    國    98    年    7     月    24    日
                  刑事第十四庭  法  官  李家慧
以上正本證明與原本無異。
如不服本判決應於收受送達後10日內向本院提出上訴書狀，並應
敘述具體理由；其未敘述上訴理由者，應於上訴期間屆滿後20日
內向本院補提理由書（均須按他造當事人之人數附繕）「切勿逕
送上級法院」。
                                書記官  鄭淑丰
中    華    民    國    98    年    7     月    24    日
附錄本件論罪科刑法條：
中華民國刑法第140條
（侮辱公務員公署罪）
於公務員依法執行職務時，當場侮辱，或對於其依法執行之職務
公然侮辱者，處6月以下有期徒刑、拘役或1百元以下罰金。
對於公署公然侮辱者亦同。


司法院資訊處製作；財團法人民間司法改革基金會備份。
